臺灣彰化地方法院刑事判決
111年度交簡上字第15號
公  訴  人  臺灣彰化地方檢察署檢察官 
上訴人即
被    告    余昀亭



上列上訴人即被告因過失傷害案件，不服本院中華民國110年12
月21日110年度交簡字第1257號刑事簡易判決（聲請簡易判決處
刑案號：109年度偵字第12480號），提起上訴，本院管轄第二
審合議庭判決如下︰
    主    文
上訴駁回。
余昀亭緩刑貳年。
　　事實及理由
一、本案經本院審理結果，除證據部分增列被告於本院程序中之
    自白、彰化縣員林市調解委員會調解書外，認第一審判決認
    事用法及量刑均無不當，應予維持，並引用第一審判決書記
    載之事實、證據及理由（如附件）。
二、本件上訴人即被告上訴意旨略以：原審判決過重，且已與告
    訴人和解，請求給予緩刑等語。
三、按量刑之輕重，係屬事實審法院得依職權自由裁量之事項，
    苟其量刑時，已依行為人之責任為基礎，並斟酌刑法第57條
    各款所列情狀，在未逾越法定刑度之下，酌量科刑，無偏執
    一端而有明顯失出或失入之情形，自不得指為不當或違法。
    本案原審以被告犯過失傷害罪事證明確，並審酌被告未能切
    實遵守交通規則，造成告訴人受有左側手部、手肘、膝部擦
    傷、左側足部挫傷等傷害、及被告犯後坦承犯行之態度、被
    告素行、高中畢業之智識程度、家庭經濟情況小康、被告及
    告訴人之過失程度等一切情狀，量處被告有期徒刑3月，並
    諭知新臺幣1,000元折算1日之易科罰金標準。經核原審判決
    未有明顯濫用自由裁量之權限，所為量刑及諭知如易科罰金
    之折算標準，並無不當或違法，亦無違反比例原則、平等原
    則或罪刑相當原則之可言，自難認量刑違法或不當。從而，
    原審認事用法既無違誤，量刑亦屬妥適，自應予維持。被告
    上訴意旨請求從輕量刑，為無理由，應予駁回。
四、查被告前未曾因故意犯罪受有期徒刑以上刑之宣告，有臺灣
    高等法院被告前案紀錄表在卷可按，其因一時失慮致犯本罪
    ，犯後已坦承犯行，且於原審判決後與告訴人達成調解，並
    已履行完畢，告訴人表明不追究被告刑事責任等語，有彰化
    縣員林市調解委員會調解書附卷可參，本院認被告經此偵審
    程序及刑之宣告，應能知所警惕，而無再犯之虞，對其所宣
    告之刑以暫不執行為適當，爰依刑法第74條第1項第1款規定
    ，併予宣告緩刑2年，以啟自新。
據上論斷，應依刑事訴訟法第455條之1第1項、第3項、第368條
、第373條，刑法第74條第1項第1款，判決如主文。
本案經檢察官吳怡盈提起公訴，檢察官劉欣雅到庭執行職務。
中　　華　　民　　國　　111 　年　　5 　　月　　19　　日
                  刑事第四庭    審判長法官  余仕明
                                法      官  黃玉齡
                                法      官  許家偉
以上正本證明與原本無異。
本件不得上訴。
中　　華　　民　　國　　111 　年　　5 　　月　　19　　日
                                書  記  官  魏嘉信
附件：
臺灣彰化地方法院刑事簡易判決
110年度交簡字第1275號
公　訴　人　臺灣彰化地方檢察署檢察官
被　　　告　余昀亭　女　(民國00年0月0日生)
　　　　　　　　　　身分證統一編號：Z000000000號
　　　　　　　　　　住彰化縣○○市○○路0段000巷00弄00號
上列被告因過失傷害案件，經檢察官提起公訴（109年度偵字第1
2480號），因被告經訊問後自白犯罪，本院認宜以簡易判決處刑
，乃改行簡易程序，處刑如下：
    主      文
余昀亭犯過失傷害罪，處有期徒刑參月，如易科罰金，以新臺幣
壹仟元折算壹日。
    事實及理由
一、本案犯罪事實及證據，除證據部分補充「被告余昀亭於本院
    準備程序中之自白」外，其餘均引用檢察官起訴書之記載（
    如附件）。
二、爰以行為人之責任為基礎，審酌被告余昀亭未能切實遵守交
    通規則，致肇生本件憾事，造成告訴人張惟智受有左側手部
    、手肘、膝部擦傷、左側足部挫傷等傷害；又自告訴人受傷
    迄今，因雙方就賠償金額存有落差而未達成和解，此有彰化
    縣員林市調解委員會調解不成立證明書1紙在卷可稽。惟念
    及被告犯後坦承犯行，態度尚可；暨參酌被告素行、高中畢
    業之智識程度、家庭經濟情況小康、被告及告訴人之過失程
    度等一切情狀，量處如主文所示之刑，並諭知易科罰金之折
    算標準。
三、依刑事訴訟法第449條第2項、第3項、第454第2項，逕以簡
    易判決處刑如主文。
四、如不服本判決，得自收受送達之日起20日內，以書狀敘明理
    由，向本院提出上訴（須附繕本）。
五、本案經檢察官吳怡盈提起公訴，經檢察官林子翔到庭執行職
    務。 
中　　華　　民　　國　　110 　年　　12　　月　　21　 日
                  刑事第八庭    法      官  林于捷
以上正本證明與原本無異。
如不服本件判決，得自收受送達之日起20日內，表明上訴理由，
向本庭提起上訴狀（須附繕本）。
告訴人或被害人對於判決如有不服具備理由請求檢察官上訴者，
其上訴期間之計算係以檢察官收受判決正本之日期為準。
中　　華　　民　　國　　110 　年　　12　　月　　21　　日
                                書  記  官　林佩萱
附錄本案論罪科刑法條：
中華民國刑法第284條
因過失傷害人者，處1年以下有期徒刑、拘役或10萬元以下罰金
；致重傷者，處3年以下有期徒刑、拘役或30萬元以下罰金。

附件：
臺灣彰化地方檢察署檢察官起訴書
                                    109年度偵字第12480號
　　被　　　告　余昀亭　女　00歲（民國00年0月0日生）
　　　　　　　　　　　　住彰化縣○○市○○巷0號
　　　　　　　　　　　　居彰化縣○○市○○路0段000巷00弄
                          00號
　　　　　　　　　　　　國民身分證統一編號：Z000000000號
上列被告因過失傷害案件，業經偵查終結，認應提起公訴，茲將
犯罪事實及證據並所犯法條分敘如下：
　　　　犯罪事實
一、余昀亭於民國109年5月2日上午7時50分許，駕駛車牌號碼00
    00-00號自小客車（下稱甲車），沿彰化縣員林市員東路1段
    171巷20弄由西往東方向行駛，行經該路段與同路段171巷之
    交岔路口時，左轉171巷，本應注意行經狹路、未劃分向標
    線之無號誌交岔路口，轉彎車應讓直行車先行，而依當時天
    候晴、日間自然光線、柏油路面乾燥無缺陷、無障礙物且視
    距良好等情形，並無不能注意之情事，竟疏未注意及此而貿
    然往左轉，適有張惟智騎乘車牌號碼000-000號普通重型機
    車（下稱乙車），沿員東路1段171巷由北往南方向行駛，未
    減速慢行，竟反超速行駛至此，致遇狀況煞閃失控，人、車
    倒地滑行碰撞甲車，張惟智因此受有左側手部、手肘、膝部
    擦傷、左側足部挫傷等傷害。余昀亭於案發後停留現場，於
    有偵查犯罪職權之機關或公務員發覺前，向到場處理之員警
    表明其為肇事人，自首而接受裁判。
二、案經張惟智訴由彰化縣警察局員林分局報告偵辦。
        證據並所犯法條
一、證據清單及待證事實：
編號 證據名稱 待證事實 1 被告余昀亭於警詢、偵查中之供述。 坦承於上揭時、地駕駛甲車，左轉時，告訴人、車倒地滑行，碰撞甲車之事實。 2 證人即告訴人張惟智於警詢、偵查中之供述。 車禍發生前雙方行向與車禍發生之情形。 3 道路交通事故現場圖、道路交通事故調查報告表㈠、㈡-1、現場暨車損照片。 本件交通事故現場狀況、位置、車輛行進方向、碰撞情形等事實。 4 交通部公路總局110年4月3日路覆字第000000號函檢送覆議會0000000案覆議意見書。 被告駕駛甲車，行經狹路、未劃分向標線之無號誌交岔路口左轉時，未暫停讓直行車先行，為肇事主因;告訴人騎乘乙車，行經狹路、未劃分向標線之無號誌交岔路口，未減速慢行，竟反超速行駛，作隨時停車之準備，致遇狀況煞閃失控，為肇事次因。 5 彰化基督教醫療財團法人員林基督教醫院診斷書 告訴人因上開事故而受有如犯罪事實欄所載傷害之事實。 6 彰化縣警察局道路交通肇事人自首情形紀錄表 被告符合自首要件。 
二、核被告所為，係犯刑法第284條前段之過失傷害罪嫌。又被
    告肇事後，於有偵查犯罪職權之機關或公務員發覺前，向到
    場處理之員警表明其為肇事人，係對未發覺之罪自首並接受
    裁判，有彰化縣警察局道路交通事故肇事當事人自首情形紀
    錄表在卷為憑，請依刑法第62條前段之規定減輕其刑。
三、依刑事訴訟法第251條第1項提起公訴。
　　此　致
臺灣彰化地方法院
中　　華　　民　　國　 110　　年　　4　   月　　30 　日
　　　　　　　　　　　　　　  檢  察  官  吳    怡   盈
本件正本證明與原本無異
中　　華　　民　　國　 110　　年　　5 　　月　　10　　日
                              書  記  官  陳    俐    妘
附錄本案所犯法條全文 
中華民國刑法第284條
因過失傷害人者，處 1 年以下有期徒刑、拘役或 10 萬元以下
罰金；致重傷者，處 3 年以下有期徒刑、拘役或 30 萬元以下
罰金。